【裁判字號】    97,訴,4251
【裁判日期】    980504
【裁判案由】    毒品危害防制條例
【裁判全文】
臺灣板橋地方法院刑事判決              97年度訴字第4251號
公  訴  人  臺灣板橋地方法院檢察署檢察官
被      告  庚○○
                    （現另案於臺灣臺北監獄臺北分監執行）
選任辯護人  財團法人法律扶助基金會板橋分會呂沐基律師
被      告  辛○○
選任辯護人  財團法人法律扶助基金會板橋分會鄭仁哲律師
上列被告因違反毒品危害防制條例案件，經檢察官提起公訴（97
年度偵字第8403號）及追加起訴（民國98年4 月22日審判期日言
詞追加），本院判決如下：
    主  文
庚○○犯藥事法第八十三條第一項之轉讓禁藥罪，累犯，處有期
徒刑柒月；又共同販賣第二級毒品，累犯，處有期徒刑柒年肆月
，扣案如附表一、二所示之第二級毒品，均沒收銷毀之，扣案如
附表三所示之物，均沒收之。應執行有期徒刑柒年捌月，扣案如
附表一、二所示之第二級毒品，均沒收銷毀之，扣案如附表三所
示之物，均沒收之。
庚○○其餘被訴共同販賣第二級毒品、犯藥事法第八十三條第一
項之轉讓禁藥罪部分，均無罪。
辛○○共同販賣第二級毒品，處有期徒刑年捌月，扣案如附表
一、二所示之第二級毒品，均沒收銷毀之，扣案如附表三所示之
物，均沒收之。
辛○○其餘被訴共同販賣第二級毒品部分，均無罪。
    事  實
一、庚○○前因於民國93年8 月間犯施用第二級毒品罪，經本院
    以93年度簡字第4168號刑事簡易判決判處有期徒刑四月，如
    易科罰金，以銀元三百元折算一日確定，於94年5 月20日執
    行完畢出監後，隨因於94年5 月23日至同年6 月26日犯連續
    施用第一、二毒品罪，經本院以94年度訴字第2271號刑事判
    決分別判處有期徒刑七月、五月，並定其應執行刑為有期徒
    刑十月確定，於96年5 月1 日執行完畢出監（構成累犯）。
二、庚○○明知甲基安非他命為毒品危害防制條例第2 條第2 項
    第2 款所定之第二級毒品，同時亦屬藥事法第22條規定之禁
    藥，縱無營利意圖，亦不得以原價、低於原價或無償讓於他
    人，竟基於轉讓第二級毒品甲基安非他命之犯意，於97年3
    月1 日下午某時許，在臺北縣板橋市○○○路○段136 號二
    樓1 室之甲○○租屋處（下稱本案甲○○租屋處）內，無償
    轉讓其持有未達淨重十公克之數量之第二級毒品甲基安非他
    命予辛○○，供辛○○施用（辛○○施用第二級毒品犯行，
    經本院97年度訴字第1908號刑事判決判決有罪確定）。嗣經
    警依下列四所示之過程查獲庚○○、辛○○、壬○○、甲○○、戊○○（壬○○、甲○○、戊○○施用第二級毒品之犯
    行，經送觀察勒戒後，已分別由檢察官以97年度毒偵字第25
    59、2556、2557號檢察官不起訴處分書為不起訴之處分），
    辛○○於同年月3 日凌晨2 時20分許，經警所採集之尿液送
    驗結果，係呈甲基安非他命陽性反應，始查知上情。
三、庚○○、辛○○均明知甲基安非他命為毒品危害防制條例第
    2 條第2 項第2 款所定之第二級毒品，不得販賣於他人，詎
    於97年3 月2 日晚間8 時36分許，經壬○○以持用之門號00
    00000000號行動電話撥打庚○○持用之門號0000000000號行
    動電話，向庚○○表示欲向其購買甲基安非他命後，庚○○
    即意圖營利，基於販賣第二級毒品甲基安非他命之犯意，告
    知壬○○前來本案甲○○租屋處交易，壬○○即委由不知情
    之丙○○（已經檢察官為不起訴之處分）騎乘機車搭載渠前
    往本案甲○○租屋處，嗣於同日晚間9 時8 分許，丙○○搭
    載壬○○抵達本案甲○○租屋處樓下，壬○○撥打上開電話
    通知庚○○渠已經抵達該址，庚○○即在本案甲○○租屋處
    內，將均以衛生紙包覆之如附表一所示之甲基安非他命一包
    及附表二所示之七包甲基安非他命中之數包交付同在屋內之
    辛○○並告知各包應賣價金，辛○○雖明知庚○○係指示伊
    為販賣毒品之交貨取款行為，惟為能自庚○○處無償取得毒
    品施用，仍基於替庚○○交貨取款之犯意，將庚○○交付之
    該等毒品放入褲子口袋，即自該屋內走出，並先在該屋門外
    之二樓走道欄杆陽台處，佯為抽煙藉以觀查四周情況，於判
    斷無異狀後，即以手勢示意壬○○上樓，待壬○○上樓至伊
    身旁處並經確認欲購買之數量與價金後，辛○○即在該二樓
    走道欄杆陽台處，以左手抽煙，並以右手將附表一所示之該
    包毒品自褲子口袋掏出，而於掏出口袋之際，即鬆手使該包
    毒品直落於地上，壬○○即蹲下身以右手撿拾該包毒品，並
    於起身後，以左手將附表三編號一所示之一千元現金交付予
    辛○○，隨即自該走道欄杆陽台處下樓，準備搭乘丙○○機
    車離去。庚○○、辛○○即以上開方式，共同販賣附表一所
    示之甲基安非他命予壬○○。
四、於丙○○搭載壬○○於上開時間抵達本案甲○○租屋處時，
    適有因線報前往該處確認情資之員警丁○○、乙○○、己○○（原名陳延祥）在場，經員警目睹上開壬○○依辛○○示
    意上樓後之二人間行為，判斷認屬毒品交易，即上前攔阻丙○○、壬○○，壬○○為免遭查獲，即將附表一所示之該包
    毒品丟置於地，惟仍為員警所發覺，並扣得該包毒品，壬○○經警質問即當場坦承係渠上開向辛○○購得之毒品；而辛○○於壬○○遭逮捕時，因未攜帶鑰匙而滯留在上開二樓走
    道欄杆陽台處，隨即遭警當場逮捕，除經警當場在伊身上查
    獲上開壬○○交付伊之附表三編號一所示之一千元現金外，
    並由警在該二樓屋簷處查獲伊在逮捕前未免遭查獲而丟棄在
    該處之由庚○○交付伊之如附表二所示之七包甲基安非他命
    中之數包毒品；隨後經警在本案林坤煌租屋處內查獲庚○○
    、戊○○、甲○○，並在該屋鐵皮牆窗戶外之凹槽內再查獲
    如附表二所示之七包甲基安非他命中之數包毒品、另在屋內
    查獲供庚○○、辛○○販賣毒品用之含SIM 卡門號00000000
    00號之行動電話一支（上開經警查獲扣案物，除甲基安非他
    命部分詳如附表一、二所示外，餘詳如附表三所示），始查
    知上情。
五、案經臺北縣政府警察局板橋分局報告臺灣板橋地方法院檢察
    署檢察官偵查起訴。
    理  由
壹、有罪部分：
一、本案認定被告庚○○、辛○○有罪之證據方法計有：(一)被告
    二人就自己之犯罪事實於警詢、偵查及審理中之不利己之陳
    述、(二)證人即查獲員警丁○○、乙○○、己○○於偵查、審
    理中之證言、(三)證人丙○○於警詢、偵訊及本院審理中之證
    言、(四)證人壬○○於警詢、本院審理中之證言、(五)庚○○持
    用之門號0000000000號行動電話與壬○○持用之門號000000
    0000號行動電話於97年3 月2 日當日通聯紀錄、(六)交通部民
    用航空局航空醫務中心出具之如附表一、二所示之各該毒品
    鑑定書、臺灣板橋地方法院檢察署97年度毒偵字第2555號卷
    附之臺灣檢驗科技股份有限公司出具之辛○○如事實欄二所
    示經警採集尿液之濫用藥物檢驗報告、(七)扣案如附表一至三
    所示之物、(八)事實欄二所示之判決書。經查，皆未發現有實
    施刑事訴訟程序之公務員因違背法定程序取得該等證據之情
    形；而就供述證據部分，上開(二)、(三)所示之各證人證言，證
    人丙○○於警詢之證言，查與偵訊、審理中之證言內容，均
    屬相符，而證人丁○○、乙○○、己○○、丙○○於偵訊中
    之證言，係於檢察官前為陳述並依法具結，依刑事訴訟法第
    158 條之3 、第159 條之1 規定係有證據能力，復經本院於
    審判中，傳喚渠等到庭，由檢察官、被告與辯護人行交互詰
    問程序，取得渠等證言，是上開證人於本院審理中之證言，
    除有證據能力並經合法調查而可為裁判之依據外，渠等上開
    於警詢、偵訊中之證言，因予被告補行使詰問權，並已經合
    法調查，自均得為裁判之依據（最高法院97年度台上字第
    4941號判決要旨參照）；上開(四)所示之證人壬○○於警詢中
    之證言，雖與後於偵查、審理中之證言相異，惟其於審理中
    就本案案情有重要關係之被告辛○○於查獲當日確有交付扣
    案毒品予其之辛○○自己於審理中坦承事實，為虛偽而欲利
    於被告之證言，是其先前於警詢之陳述，顯具較可信之特別
    情狀，且為證明本案犯罪事實存在而有必要，依刑事訴訴法
    第159 條之3 規定，係有證據能力，復經本院於審判中，傳
    喚其到庭，由檢察官、被告與辯護人行交互詰問程序，是其
    於本院審理中之證言，除有證據能力並經合法調查而可為裁
    判依據外，其上開於警詢中之證言，因予被告補行使詰問權
    並經合法調查，亦得為裁判之依據；上開(五)所示之電話通聯
    紀錄，查係通訊公司就所提供之通訊服務業務，於提供服務
    過程中須以電腦系統紀錄之逐筆通訊紀錄，該業務上紀錄文
    書自無顯不可信之情況，依刑事訴訟法第159 條之4 第2 款
    規定，有證據能力；上開(六)所示之交通部民用航空局航空醫
    務中心、臺灣檢驗科技股份有限公司出具之鑑定書、檢驗報
    告，查均係檢察機關偵查毒品犯罪依囑託鑑定規定囑託該二
    機構所出具之鑑定書面結果，依據刑事訴訟法第159 條立法
    理由及同法第206 條之規定，得為證據，而被告及辯護人對
    上開鑑定書、檢驗報告之證據能力，並不爭執，至本案辯論
    終結，均未聲明異議，而上開鑑定書、檢驗報告與被告本案
    犯罪事實均有關聯性，是上開鑑定書、檢驗報告均有證據能
    力；又被告二人就本案犯罪事實之不利己之陳述，查無刑事
    訴訟法第156 條第1 項、第158 條之2 規定情形，且與本院
    依法調查所得事實相符，自得援引被告不利己之陳述為認定
    其等有罪之證據。就非供述證據部分，上開(七)所示之扣案物
    品，係員警合法搜索後依法扣押在案，自均有證據能力。至
    於，上開(八)所示之判決書係為本院職務上所已知之事實，且
    經提示被告辨識，自得為裁判之依據。
二、事實欄二所示之被告庚○○轉讓甲基安非他命予辛○○之事
    實，係公訴人於98年4 月22日審判期日以言詞追加起訴，公
    訴人就此部分追加起訴，查係基於辛○○於本案查獲當日經
    警所採集之尿液，經送驗結果呈甲基安非他命陽性反應之事
    實，而於同日審判期日聲請將被告辛○○改為證人詰問，經
    辛○○證稱本案查獲當日下午有與庚○○合資購買甲基安非
    他命並由庚○○將購得甲基安非他命交付伊為施用云云，即
    認辛○○該次所施用之甲基安非他命係由庚○○所轉讓，故
    以言詞陳述「庚○○於97年3 月2 日轉讓安非他命給辛○○
    」之情節追加起訴，而被告庚○○於審判中聽聞公訴人上開
    追加起訴，於審判中立即認罪並坦承「我有在3 月2 日下午
    在查獲地點轉讓安非他命給辛○○施用」等語。查以，被告
    溫力曾先後於警詢、偵查中分別坦承被告庚○○有轉讓甲基
    安非他命供伊施用，且經被告於審判中坦承該等事實，是雖
    堪認庚○○確曾有轉讓甲基安非他命與辛○○之犯行，然就
    被告庚○○各次轉讓時地，仍應依相關事證以為認定，合先
    敘明。而本案依被告辛○○於本案查獲伊犯施用第一、二級
    毒品罪之本院97年度訴字第1908號刑事判決暨該案偵審卷證
    資料，被告辛○○係坦承伊於本案查獲前之最後一次施用甲
    基安非他命係在97年3 月1 日晚間9 時30分許與10時許接續
    二次施用（參見上開判決事實欄記載、該案本院97年5 月15
    日準備程序筆錄第2 頁），是堪認被告庚○○應係於97年3
    月1 日中午轉讓甲基安非他命供辛○○施用，公訴人言詞起
    訴之犯罪時間，顯疏未查證辛○○於另案承認之事實，而庚○○就其轉讓毒品之時間，亦有誤記之情形，此部分錯誤，
    尚不影響公訴人上開追加起訴事實之同一性，爰予更正之。
    縱上，被告庚○○犯事實欄二所示之犯行，事證明確，洵堪
    認定，應予依法論科。
三、本案經警於事實欄四所示之時地，分別在本案甲○○租屋處
    ，先在屋外查獲被告辛○○、壬○○、丙○○後，再於該屋
    內查獲被告庚○○、甲○○、戊○○，並扣得附表一至三所
    示之物等情，除據證人即員警丁○○、乙○○、己○○分別
    於偵查、審理中結證綦詳外，被告庚○○、辛○○對該查獲
    經過及扣案物均不爭執，惟均矢口否認涉犯有事實欄三所示
    之共同販賣附表一所示之甲基安非他命予壬○○之犯行，分
    別於警詢、偵訊及審理中辯稱如下，其二人之辯護人並以下
    列之辯護意旨為其二人辯護：
  (一)被告庚○○部分：被告庚○○於警詢中雖坦承其於事實三所
    示時地，指示辛○○將附表一所示之甲基安非他命交付壬○○，惟辯稱該包毒品係其要請壬○○施用，而扣案之新臺幣
    一仟元，係壬○○持來償還渠先前向其借用之款項云云（參
    97年3 月3 日警詢筆錄，97年度偵字第8403號卷，第11頁）
    ；而其於偵訊、審理中，均辯稱壬○○當日係來還錢云云（
    參見97年3 月3 日、同年4 月23日偵訊筆錄，上開同卷，第
    90、148 頁；本院97年10月31日準備程序筆錄第3 頁、本院
    98年3 月25日審判期日筆錄第26頁、本院98年4 月22日審判
    期日筆錄第24頁）。其辯護人並以依被告庚○○、辛○○之
    辯詞及證人壬○○之證言，無法證明被告庚○○有該販賣之
    犯行，應僅構成轉讓犯嫌之辯護意旨為被告為辯護。
  (二)被告辛○○部分：被告辛○○雖前於警詢中陳述如事實欄三
    所示之情節（參見97年3 月3 日警詢筆錄，97年度偵字第84
    03號卷，第16頁）；惟於偵查中先辯稱以伊於查獲當日係買
    東西拿過去本案甲○○租屋處給庚○○吃，庚○○有叫伊拿
    附表一所示之甲基安非他命予壬○○，然因該包毒品以衛生
    紙包住，故伊不知其內是何物，而一千元係壬○○先交予伊
    云云（參見97年3 月3 日偵訊筆錄，上開同卷，第94至95頁
    ），復辯稱以伊當日係送東西過去給黃炫廷吃，伊在該屋門
    外之二樓走道樓梯間等庚○○開門等約四十幾分鐘，而庚○○於本案查獲前約半小時以電話通知伊代其向壬○○收錢，
    壬○○係前來還庚○○一千元，其並未將附表一所示之毒品
    丟置地上讓壬○○撿云云（參見97年4 月23日偵訊筆錄，上
    開同卷，第149 至150 頁）；另於本院審判中，除於準備期
    日辯稱以伊當日係幫庚○○代收壬○○欠款外，另於審判期
    日，先於證人丁○○證述目擊如事實欄三之伊與壬○○之交
    貨取款經過及事實欄四所示之查獲壬○○並扣得附表一所示
    之毒品經過後，辯稱以伊有在該屋門外之二樓走道欄杆陽台
    處叫壬○○上樓而代庚○○代收一千元，並有將庚○○交付
    予伊叫伊交付予壬○○之物品丟在地上，惟因該物品係以衛
    生紙包覆，伊並不知悉為何物云云（參見本院98年3 月25日
    審判期日筆錄第10頁）；惟於證人乙○○證述目擊如事實欄
    三之伊與壬○○之交貨取款經過及事實欄四所示之全部查獲
    經過與證人先後查獲附表二所示之七包毒品經過後，坦承以
    伊確有把半結煙頭及衛生紙丟到屋簷上，惟衛生紙中有幾包
    甲基安非他命，伊已經忘記，伊持有之甲基安非他命均係庚○○交付予伊等語（參見本院98年3 月25日審判期日筆錄第
    16頁）；再於本院調查證據完畢後就被訴事實陳述意見時，
    又辯稱以查獲當日伊係幫庚○○向壬○○收取還款，壬○○
    經警查扣如附表一所示之毒品，係伊自己請壬○○的云云（
    參見本院98年4 月22日審判期日筆錄第24頁）。其辯護人並
    以依被告庚○○、辛○○之辯詞及證人壬○○之證言，可茲
    證明壬○○交付辛○○金錢係償還渠欠庚○○之還款並非買
    受毒品之價金外，附表一所示之毒品當時既以衛生紙包覆，
    辛○○自不知悉伊交付予壬○○之物為甲基安非他命之辯護
    意旨為被告辛○○為辯護。
四、被告黃炫廷、辛○○就事實欄三所示之犯行，雖分別以前詞
    置辯，而其二人之辯護人並以上開辯護意旨為辯護，惟查：
  (一)本案依被告辛○○伊於偵訊、審理中之辯詞，伊各次陳述之
    情節，除於形式上已先後不符而難認可採外，就伊於97年4
    月23日偵訊中辯稱之當日係黃炫廷於經警查獲前半小時以其
    持用之門號0000000000號或門號0000000000號電話撥打伊持
    用之門號0000000000號電話要伊向壬○○代收還款之情節，
    被告二人就各持用上開門號電話，於警詢、偵訊及審理中均
    坦承不諱，惟依卷附上開各門號電話於97年3 月2 日之通聯
    紀錄，僅有門號0000000000號電話於當日下午4 時33分52秒
    發話一通予門號0000000000號電話之一通通聯紀錄，已足認
    被告辛○○該偵查期日辯稱之該情節，顯係屬虛偽；復依證
    人即員警丁○○、乙○○、己○○於偵查、審理中之證言，
    已可認定被告辛○○當日係自本案甲○○租屋處內走出並站
    立在該屋門外之二樓走道欄杆陽台處，況以，依證人壬○○
    於審判中之證言，雖有袒護被告二人而有虛偽之情，惟渠亦
    證稱渠當日到該處樓下撥打電話經辛○○接起通話，由辛○○表示由伊下來之情，是依上開事證，本案係辛○○於事實
    欄三所示之時間，自本案甲○○租屋處內走出並站立在該屋
    門外之二樓走道欄杆陽台處，指示在該處樓下之壬○○上樓
    到伊身旁等事實，足堪認定。
  (二)本案就被告辛○○於事實欄三所示之時間，在本案甲○○租
    屋處門外之二樓走道欄杆陽台處，以同欄所示之由辛○○將
    毒品丟落於地由壬○○撿拾後交款之交貨取款方式，業據證
    人即員警丁○○、乙○○、己○○分別於偵查、審理中先後
    結證綦詳，且被告辛○○就證人乙○○於審判期日經辯護人
    詰問而當場模擬如同事實欄三所示之伊與壬○○交貨取款之
    動作，陳稱證人所模擬之動作與伊當日之動作，係類似無誤
    等語（參見本院98年3 月25日審判期日筆錄第14、16頁），
    而辛○○與詹人樺復經警當場分別查獲持有附表三所示之一
    千元與附表一所持有之毒品，是已堪認辛○○與壬○○間有
    事實欄所示之交貨取款行為。
  (三)本案證人壬○○雖於審理中證稱渠當日前往本案甲○○租屋
    處，係為找庚○○償還渠前欠庚○○之金錢，渠抵達該址後
    撥打庚○○電話，係由辛○○接聽，辛○○即說由伊下來，
    渠即將金錢交付辛○○並託伊轉交予庚○○，而扣案如附表
    一所示之毒品係渠前向綽號「阿胖」所拿取，由渠攜帶至本
    案甲○○租屋處而遭警查獲，渠當日並未有向被告二人購買
    毒品云云（參見本院98年3 月25日審判期日筆錄第24至26頁
    ）；然查，證人壬○○雖於審理中為上開證言，惟被告辛○○於同日審判期日隔離訊問證人時，經證人丁○○、乙○○
    、己○○證述事實欄三所示之交貨取款經過後，已坦承伊於
    當日確有將以衛生紙包覆之附表一所示之毒品交付壬○○，
    惟經本院對壬○○補充訊問當日辛○○有無拿東西予渠時，
    渠竟反於辛○○坦承之事實而證稱辛○○未拿東西予渠（參
    見本院98年3 月25日審判期日筆錄第26頁），足堪認定壬○○本院審理中之證言係為袒護被告二人之詞，顯無足採信，
    渠前於警詢中證稱如附表四所示之證言，顯應屬較為可信，
    並有渠之行動電話與門號0000000000電話之通聯紀錄在卷可
    稽。
  (四)本案依上開事證，已足堪認定壬○○確有於事實欄三所示之
    時間，先以電話向被告庚○○要約購買毒品，再由辛○○於
    同欄所示之時地，代庚○○出面以同欄所示之方式交貨取款
    等情，已堪認定。至於，被告辛○○雖另辯稱伊不知悉所交
    付之物品係附表一所示之甲基安非他命云云，惟辛○○伊前
    後供述均有歧異，已難認所辯屬實外，伊於審理中對伊丟置
    在二樓屋簷處同以衛生紙包覆之物品，既知悉庚○○交付伊
    之甲基安非他命，則何以不知悉庚○○同時指示伊交付壬○○之物品？是伊此部分所辯，顯屬卸責之詞，自難採認。
  (五)按販賣毒品之所謂販賣行為，係行為人基於營利之目的，而
    販入或賣出毒品而言。販賣毒品者，其主觀上須有營利之意
    圖，且客觀上有販賣之行為，即足構成，至於實際上是否已
    經獲利，則非所問。即於有償讓與他人之初，係基於營利之
    意思，並著手實施，而因故無法高於購入之原價出售，最後
    不得不以原價或低於原價讓與他人時，仍屬販賣行為。必也
    始終無營利之意思，縱以原價或低於原價有償讓與他人，方
    難謂為販賣行為，而僅得以轉讓罪論處（最高法院93年度台
    上字第1651號判決要旨參照）。查以，本案依卷內事證，被
    告黃炫廷係由壬○○撥打電話向其購買毒品等情，已詳如前
    證，且依其本案如事實欄三所示之犯罪過程，被告黃炫廷顯
    有不欲由其本人出面交易以避免遭警查緝之心理，是本案依
    客觀情狀，已可推論被告黃炫廷主觀上係有販賣之意圖。復
    以，販賣第二級毒品罪，其刑責甚重，並由政府機關查緝甚
    嚴，查獲風險甚高，是就有管道來源能取得毒品者而言，如
    非屬其感情深厚無可計較之親朋好友、或係圖以交付毒品予
    他人而欲自他方換取非財物及無法以金錢折算之利益者，衡
    酌常情，若無財產上之利益可圖，豈有甘冒被查緝法辦重刑
    之危險，而僅平白收取他人現金即代為出面購買毒品再轉交
    予他人、或將所持有之毒品轉讓與他人之可能；查以，壬○○因與被告二人均住在同一地區，故認識多年，惟平時並未
    在連絡，亦不知該二人之正確年籍等情，業據證人壬○○於
    警詢中證述明確（參見97年3 月3 日警詢筆錄，97年度偵字
    第8403號卷，第32頁），是壬○○既與被告二人間均非親非
    故，顯難認被告黃炫廷確係無營利之意圖而轉讓附表一所示
    之毒品予壬○○。至於，證人壬○○於警詢中之證言，雖未
    有指證被告獲利之情節，惟以，毒品未有公定可信之市場交
    易價格可查，且販毒者之獲利程度，亦與其係大、中、小盤
    之角色有關，一般吸毒者價購毒品，幾無可能得查知販毒者
    獲利之數額，是證人詹仁輝未有證述被告獲利之數額，乃事
    理之常，自不能以此即為被告有利之認定。此外，被告黃炫
    廷其販售毒品之確實來源究竟為何，其如何調貨，其係居毒
    販之大、中、小盤何等角色等各節，均因被告否認犯行而難
    以查證，自不能以此即謂被告上開販賣毒品行為非基於營利
    之意圖而為。縱上，辯護人以黃炫廷應僅構成轉讓犯嫌之辯
    護意旨，自難採認。是本案被告黃炫廷出售附表一所示之毒
    品予壬○○係基於營利之意圖，應堪認定。
  (六)按刑法關於正犯、幫助犯之區別，係以其主觀之犯意及客觀
    之犯行為標準，凡以自己犯罪之意思而參與犯罪，無論其所
    參與者是否犯罪構成要件之行為，皆為正犯，其以幫助他人
    犯罪之意思而參與犯罪，其所參與者，苟係犯罪構成要件之
    行為，亦為正犯。如以幫助他人犯罪之意思而參與犯罪，其
    所參與者又為犯罪構成要件以外之行為，則為從犯（最高法
    院95年度台上字第3886號判決要旨參照）；亦即，行為人如
    就構成犯罪事實之一部，已參與實施，則不問其主觀意思究
    係以自己犯罪之意思而參與犯罪或係以幫助之意思參與犯罪
    ，均屬共同正犯。查以，本案附表一所示之毒品，既係由庚○○交付辛○○並指示販賣予壬○○，是庚○○顯係以自己
    之意思參與犯罪，自為本案販賣毒品之正犯，而辛○○既已
    參與販賣毒品罪之交貨取款之構成要件行為，則不問伊意思
    如何，亦為本案販賣毒品之正犯。
  (七)縱上所述，本案就被告二人共犯事實欄三所示之犯行，事證
    明確，洵堪認定，應予依法論科。
四、按「本法所稱禁藥，係指藥品有左列各款情形之一者：一、
    經中央衛生主管機關明令公告禁止製造、調劑、輸入、輸出
    、販賣或陳列之毒害藥品。二、未經核准擅自輸入之藥品。
    但旅客或隨交通工具服務人員攜帶自用藥品進口者，不在此
    限。（以上第一項）前項第二款自用藥品之限量，由中央衛
    生主管機關會同財政部公告之。（以上第二項）」，藥事法
    第22條定有明文。查以，安非他命類（Amphetamine-like）
    藥品，對中樞神經具有強烈興奮作用，服用後會引起不安、
    頭昏、顫抖、亢進性反應、失眠、焦慮、譫妄，並產生耐藥
    性、依賴性、欣慰感等副作用。基於維護國民健康，前經行
    政院署分別於68年7 月7 日以該署衛署藥字第221433號、於
    69年12月8 日以該衛署藥字第301124號公告列為不准登記藥
    品及禁止使用各在案，復經同署於75年7 月11日以該署衛署
    藥字第597627號公告安非他命類（Amphetamine-like）藥品
    包括Amphetamine 、Dexamphetamine、Methamphetamine 與
    其衍生物之鹽類及製劑，一概禁止使用等情，有上開公告可
    查。是安非他命類藥物及其衍生物，除屬藥事法第22條規定
    之禁藥外，亦屬毒品危害防制條例第2 條第2 項第2 款附表
    二編號12之第二級毒品，依藥事法第83條第1 項或毒品危害
    防制第8 條第2 項規定，不得轉讓；惟按以藥事法第83條第
    1 項之法定刑為「處七年以下有期徒刑，得併科新臺幣五百
    萬元以下罰金。」，而毒品危害防制條例第8 條第2 項之法
    定刑為「處六月以上五年以下有期徒刑，得併科新臺幣七十
    萬元以下罰金。」，藥事法第83條第1 項之法定刑較毒品危
    害防制條例第8 條第2 項之法定刑為重。查以，藥事法第83
    條第1 項係於93年4 月21日修正公布並於同年月23日施行，
    為毒品危害防制條例之後法，毒品之範圍尚包括影響精神物
    質與其製品，而藥事之管理，亦非僅止於藥品之管理，又毒
    品未必係經公告之禁藥，禁藥亦未必為毒品，毒品危害防制
    條例與藥事法二者，並無必然之特別法與普通法關係，而屬
    同一犯罪行為而同時有二種法律可資處罰之「法條（規）競
    合」情形，故除有轉讓之第二級毒品達毒品危害防制條例第
    8 條第6 項之一定數量，經依法加重後之法定刑較藥事法第
    83條第1 項之法定刑為重之情形外，因藥事法第83條第1 項
    為後法，且為重法，應「法條（規）競合」時之「重法優於
    輕法」、「後法優於前法」等法理，優先適用藥事法處罰（
    臺灣高等法院暨所屬法院94年法律座談會刑事類提案第8 號
    、97年法律座談會刑事類臨時提案第2 、3 號研討結論、最
    高法院96年度台上字第3582號、97年度台上字第3490號、97
    年度台非字第397 號判決要旨參照）。依承上開說明，就販
    賣甲基安非他命犯行之部分，因毒品危害防制條例第4 條第
    2 項之法定刑係「處無期徒刑或七年以上有期徒刑，得併科
    新臺幣七百萬元以下罰金。」，毒品危害防制條例第4 條第
    2 項之法定刑較藥事法第83條第1 項之法定刑為重，依「重
    法優於輕法」之法理，應優先適用毒品危害防制條例處罰。
五、被告庚○○就事實欄二所示之犯行，核其此部分所為，係犯
    藥事法第83條第1 項之轉讓禁藥罪；又其與被告辛○○就事
    實欄三所示之犯行，核其二人此部分所為，係犯毒品危害防
    制條例第4 條第2 項之販賣第二級毒品罪。又被告二人就事
    實欄三所示之犯行，被告庚○○以自己犯罪之意思提供毒品
    指示辛○○為販賣、被告辛○○係參與販賣之交貨取款之構
    成要件行為，是均為該販賣毒品犯行之共同正犯。被告庚○○就其事實欄二、三所犯之該二罪，其犯意各別，構成要件
    互異，應分論併罰。被告庚○○前受有如事實欄一所示之犯
    罪科刑及執行情形，有臺灣高等法院被告前案紀錄表一份在
    卷可憑，其於受有期徒刑之執行完畢後，五年以內故意再犯
    本案有期徒刑以上之上開二罪，均構成累犯，均應依刑法第
    47條第1 項規定加重其刑。按販賣第二級毒品罪之法定刑為
    「處無期徒刑或七年以上有期徒刑，得併科新臺幣七百萬元
    以下罰金」，然同為販賣毒品之人，其原因動機不一，犯罪
    情節亦未必盡同，或有大、中、小盤毒梟之分、或僅止於吸
    毒者間為求互通有無之有償轉讓者，是其等各自販賣行為所
    造成危害社會之程度自屬有異，法律科處此類犯罪，所設之
    法定最低本刑卻屬相同，不可謂不重；本案依據卷證資料所
    示，被告辛○○僅係依庚○○指示替其出面交付毒品並代其
    收取價金者，伊本人並非知悉貨源取得毒品而得決定出售與
    否及價額之該實際賺取利益之賣主，是被告辛○○就伊本案
    之犯罪情節，應係冀自庚○○取得免費毒品為施用，而聽命
    於庚○○擔任該易遭查緝危險之交貨取款工作之小弟角色，
    自難與大中盤毒梟或係本案實際賺取利益之賣主庚○○之惡
    性等同並論，爰依司法院大法官會議釋字第263 號解釋暨最
    高法院95年台上字第788 號判決要旨，考量伊客觀之犯行與
    主觀之惡性，衡酌結果，認伊犯罪之情狀，亦屬顯可憫恕，
    尚有可憫恕之情，如科以最低度之刑，仍嫌過重，茲依刑法
    第59條規定，酌量減輕其刑。爰審酌被告二人均明知甲基安
    非他命係經公告列為第二級毒品，竟分別為轉讓、共同販賣
    之犯行，其行為已危害國民身體健康及社會風氣，惟斟酌其
    二人犯罪之動機、販賣次數、生活狀況、素行、智識程度、
    二人因本案犯行所得之利益暨所生之危害等一切情狀，分別
    量處如主文所示之刑，以資懲儆。
六、扣案如附表一、二所示之物，經送交通部民用航空局航空醫
    務中心檢驗結果，均檢出含有甲基安非他命成分，有附表所
    示之鑑定書在卷可稽，又包裝上開毒品所用之包裝袋，因係
    包裝上開毒品所用而與各該毒品難以析離，是均應認屬查獲
    之毒品（臺灣高等法院暨所屬法院96年法律座談會刑事類提
    案第18號研討結果參照），而該等毒品分別為被告二人本案
    販賣與壬○○之毒品、以及被告庚○○購入供己施用併供其
    轉讓或販賣用之毒品，均應依毒品危害防制條例第18條第1
    項前段規定，沒收銷燬之；又扣案如附表三編號一、二所示
    之一千元、行動電話，查係分屬被告二人就事實三所示之該
    販賣毒品犯行之所得、供二人為該販賣毒品犯行所用之物，
    均應依同條例第19條第1 項規定，沒收之。至於，起訴書所
    載之在本案甲○○租屋處內查獲由庚○○持有之攙食吸管一
    支、吸食器一個、分裝袋三百個、電子秤一台，除經被告庚○○於審理中陳稱該等物品係供其自己施用毒品所使用之物
    外，依卷內事證，亦無積極證據可認該等物品確係供被告庚○○為上開犯行所用之物，爰均不予宣告沒收。
貳、無罪部分：
一、起訴書起訴犯罪事實欄以下列之事實（含公訴人於審判期日
    之更正事實），認被告二人分別涉犯下列犯嫌：
  (一)公訴人以起訴書犯罪事實欄一記載之「庚○○（所涉施用毒
    品罪嫌部分，已另案97年度毒偵字第2554號起訴）、辛○○
    （所涉施用毒品罪嫌部分，已另案97年度毒偵字第2555號起
    訴）等二人，均明知安非他命，係毒品危害防制條例所定之
    第二級毒品，依法不得販賣、持有，竟共同基於販賣第二級
    毒品安非他命之犯意，由庚○○於不詳時間，向不詳姓名年
    籍之人，以不詳價格，購入不詳數量之安非他命，另於民國
    97年2 月28日下午5 時許，向不詳姓名年籍綽號「紅腳」之
    人，以新台幣（下同）5 千元，購入安非他命七包（共驗餘
    淨重3 點5248公克）後，再由庚○○以行動電話000000000
    號、0000000000號等門號，作為對外聯絡販賣毒品之用，並
    委由辛○○負責交付毒品。庚○○、辛○○並自96年12月間
    起，在臺北縣板橋市某處，先後以每包5 百元至1 千元不等
    價格，出售不詳重量之安非他命予戊○○（所涉施用毒品罪
    嫌部分，已另案97年度毒偵字第2557號觀察、勒戒完畢；所
    涉販賣毒品罪嫌部分，另為不起訴處分）（註：經公訴人於
    98年4 月22日審判期日就犯罪時間、犯罪行為次數、價金更
    正為「犯罪時間更正為97年3 月2 日之前某時，次數為一次
    ，價金更正為1,000 元」）。復於97年2 月間某日在板橋市
    ○○○路一段136 號前，以每包5 百元至1 千元不等之價格
    ，出售不詳重量之安非他命予壬○○。」情節，認被告二人
    共同涉犯於97年3 月2 日前某時，在板橋市某處，以1,000
    元之價額販賣重量不詳之安非他命予戊○○（下稱97年3 月
    2 日前某時共同販賣第二級毒品予戊○○犯嫌）、又於97年
    2 月間，在板橋市○○○路○段136 號前，以500 元至1,00
    0 元之價額販賣重量不詳之安非他命予壬○○（下稱97年2
    月間共同販賣第二級毒品予壬○○犯嫌），均共同涉犯毒品
    危害防制條例第4 條第2 項之販賣第二級毒品罪嫌。
  (二)公訴人以起訴書犯罪事實欄一記載之「庚○○明知安非他命
    ，係毒品危害防制條例所定之第二級毒品，又屬藥事法所規
    範之禁藥，依法不得轉讓，竟另基於轉讓第二級毒品安非他
    命之犯意，自不詳時間起，無償提供而轉讓禁藥安非他命予
    甲○○（所涉施用毒品罪嫌部分，已另案97年度毒偵字第25
    56號觀察、勒戒完畢；所涉販賣毒品罪嫌部分，另為不起訴
    處分）施用（註：經公訴人於98年4 月22日審判期日就犯罪
    時間、犯罪行為次數更正為「犯罪時間更正為97年3 月2 日
    前七日內，次數為一次」）；復於97年1 月26日左右，在不
    詳處所，亦無償提供而轉讓禁藥安非他命予辛○○（所涉施
    用毒品罪嫌部分，已另案97年度毒偵字第2555號起訴）施用
    （註：經公訴人於98年4 月22日審判期日就犯罪時間、犯罪
    行為次數更正為「犯罪時間更正為97年1 月25日前之某時」
    ）。」情節，認被告庚○○於97年3 月2 日前七日內某時，
    轉讓安非他命予甲○○（下稱97年3 月2 日前七日內某時轉
    讓第二級毒品予甲○○犯嫌）、於97年1 月26日某時，轉讓
    安非他命予辛○○（下稱97年1 月25日轉讓第二級毒品予辛○○犯嫌），係涉犯藥事法第83條第1 項之轉讓禁藥罪嫌。
二、按「犯罪事實應依證據認定之，無證據不得認定犯罪事實。
    」、「不能證明被告犯罪或其行為不罰者，應諭知無罪之判
    決。」，刑事訴訟法第154 條第2 項、第301 條第1 項分別
    定有明文。復按「檢察官就被告犯罪事實，應負舉證責任，
    並指出證明之方法。」，刑事訴訟法第161 條第1 項已經明
    文規定，是檢察官對於起訴之犯罪事實，應負提出證據及說
    服之實質舉證責任，倘其所提出之證據，不足為被告有罪之
    積極證明，或其指出證明之方法，無從說服法院以形成被告
    有罪之心證，基於無罪推定之原則，自應為被告無罪判決之
    諭知（最高法院92年度台上字第128 號判例要旨參照）。查
    以，毒品危害防制條例第4 條第1 項、第2 項之販賣第一級
    毒品、第二級毒品罪，以所販賣者確係第一級毒品、第二級
    毒品為成立要件，而是否確實屬於第一級毒品、第二級毒品
    ，應依證據證明之（最高法院刑事判決96年度台上字第288
    號刑事判決要旨參照）；是就販賣毒品罪，檢察官至少應提
    出經由扣得之證物檢驗出第一級毒品、第二級毒品成分，或
    經由施用者之尿液檢驗出第一級毒品、第二級毒品反應等非
    供述證據，以盡實質舉證責任。再按「被告或共犯之自白，
    不得作為有罪判決之唯一證據，仍應調查其他必要之證據，
    以察其是否與事實相符。」，刑事訴訟法第156 條第2 項另
    定有明文，其立法意旨乃在防範被告或共犯自白之虛擬致與
    真實不符，而對自白在證據上之價值加以限制，明定須藉補
    強證據以擔保其真實性。並非絕對可由法院自由判斷該被告
    或共犯之自白之證明力；若不為調查，而專憑此項自白據為
    被告犯罪事實之認定，即與上開規定有違；又此所謂共犯，
    包括任意共犯及必要共犯，亦即包含對向犯罪之共犯在內（
    最高法院刑事判決97年度台上字第1640號判決要旨參照）；
    查以，犯毒品危害防制條例第4 條第1 項至第4 項、第5 條
    第1 項至第4 項、第6 條第1 項至第4 項、第7 條第1 項至
    第4 項、第8 條第1 項至第4 項、第10條或第11條第一、二
    項之罪，供出毒品來源，因而破獲者，得減輕其刑，同條例
    第17條定有明文，則施用毒品之人，如供出毒品來源因而破
    獲，既得藉以邀求寬典減輕其刑，為擔保其所為不利於對向
    共犯之陳述之真實性，尤應有足以令人確信其陳述為真實之
    補強證據，始得據為不利被告之認定，俾貫徹刑事訴訟無罪
    推定及嚴格證明之基本原則（最高法院97年度台上字第1155
    號刑事判決要旨參照）。
三、公訴人認被告庚○○、辛○○涉犯上開犯嫌，除以被告二人
    前於警詢、偵查中之供述為據外，就(一)被告二人涉犯97年3
    月2 日前某時共同販賣第二級毒品予戊○○犯嫌部分，係以
    證人戊○○於警詢中之證言為據；就(二)被告二人涉犯97年2
    月間共同販賣第二級毒品予壬○○犯嫌部分，係以壬○○於
    警詢中之證言為據；就(三)被告庚○○涉犯於97年3 月2 日前
    七日內某時轉讓第二級毒品予甲○○犯嫌部分，係以甲○○
    於警詢中之證言，以及該署97年度毒偵字第2556號甲○○施
    用毒品案件卷附之甲○○於本案查獲時經警採集尿液送驗之
    臺灣檢驗科技股份有限公司濫用藥物檢驗報告（下稱甲○○
    濫用藥物檢驗報告）呈甲基安非他命陽性反應為據；就(四)被
    告庚○○涉犯於97年1 月25日轉讓第二級毒品予辛○○犯嫌
    部分，係以辛○○於警詢、偵訊中之供述，以及本院97年度
    訴字第2826號辛○○施用毒品案件（該署97年度毒偵字第39
    9 號）卷附之辛○○於該案查獲時經警採集尿液送驗之臺灣
    檢驗科技股份有限公司濫用藥物檢驗報告呈甲基安非他命陽
    性反應為據。而被告二人除均否認涉犯上開(一)、(二)所示之犯
    嫌外，被告庚○○就其涉犯上開(三)、(四)所示之犯嫌，雖坦承
    確曾有轉讓甲基安非他命予該二人，惟確實之轉讓時間，已
    經不復記憶，就其轉讓甲○○部分，陳稱以於本案查獲前幾
    天在本案甲○○租屋處轉讓甲基安非他命予甲○○，惟就其
    轉讓辛○○部分，陳稱以不確認是否有在97年1 月25日或26
    日轉讓毒品予辛○○等語。又被告二人之辯護人除以同於被
    告二人上開之辯詞為被告二人為辯護外，被告庚○○之辯護
    人另以起訴書就庚○○販賣甲基安非他命予戊○○、壬○○
    之具體時地未明確記載之辯護意旨為被告庚○○為辯護；而
    被告辛○○之辯護人就上開(一)所示之犯嫌部分，另以戊○○
    均未曾證述曾向辛○○購入毒品、再就上開(二)所示之犯嫌部
    分，另以未查有相關物證可證明該販賣之犯行之辯護意旨為
    被告辛○○為辯護。經查：
  (一)就被告二人涉犯97年3 月2 日前某時共同販賣第二級毒品予
    戊○○犯嫌部分，公訴人雖以上開證據為據，惟被告二人除
    均否認涉犯此部分之犯行外，戊○○於本案查獲當時之警詢
    筆錄固證稱前有向庚○○購買甲基安非他命，惟並未陳述具
    體之時間，僅證稱以「我平日均是向庚○○購買安非他命毒
    品，從96年12月份起開始交易迄今約30次以上，每次均購買
    500 元至1,000 元不等，交易地點均是在板橋市區，…」等
    情，而就查獲當日所施用之甲基安非他命來源，係證稱以「
    …，最後一次施用是97年3 月2 日21時45分許，在臺北縣板
    橋市○○○路○段136 號2 樓出租套房內施用，當時安非他
    命是庚○○提供。」等情（參見戊○○97年3 月3 日警詢筆
    錄，97年度偵字第8403號卷，第27頁），另就查獲當日在本
    案甲○○租屋處所之權原因，係證稱「…，因我之前向庚○○購買安非他命毒品欠他新臺幣（下同）500 元，今（2）
    日是拿錢來還他的。」之情（參見同筆錄，上開同卷，第26
    頁），於經警移送檢察官偵訊後，於偵訊中再改稱以並未向
    庚○○購買毒品（參見戊○○97年3 月3 日偵訊筆錄，上開
    同卷，第92頁），依戊○○上開證言，除已難認戊○○於查
    獲當日所施用之甲基安非他命係向被告二人所購買外，公訴
    人雖於審理中聲請傳喚戊○○為證人，惟未經公訴人就伊查
    獲當日所施用之毒品詰問詢明該來源，而戊○○經本院補充
    詢問雖證稱曾多次在板橋地區直接向庚○○購買過甲基安非
    他命，惟未曾在查獲地點即本案甲○○租屋處向庚○○購買
    過甲基安非他命，且於公訴人依刑事訴訟法第163 條規定對
    伊為補充詢問時證稱以伊未曾向辛○○購買過甲基安非他命
    ，是依上開事證，公訴人雖以被告二人於97年3 月2 日之前
    某時以1,000 元價額共同販賣甲基安非他命予戊○○之情節
    ，請求對被告二人論以共同販賣二級毒品罪，惟上開事證既
    無法證明戊○○就伊於本案查獲時經警採集尿液送驗結果呈
    甲基安非他命陽性反應之臺灣檢驗科技股份有限公司濫用藥
    物檢驗報告（下稱戊○○濫用藥物檢驗報告，該署97年度毒
    偵字第2557號卷，第25頁）之該次施用之毒品係向被告二人
    購買，自難逕依戊○○上開證言及濫用藥物檢驗報告，遽認
    被告二人於97年3 月2 日前之某時共同販賣第二級毒品予戊○○之犯行。
  (二)就被告二人涉犯97年2 月間共同販賣第二級毒品予壬○○犯
    嫌部分，公訴人雖以上開證據為據，惟被告二人除均否認涉
    犯此部分之犯行外，詹仁華於偵訊、本院審理中均改稱並未
    向庚○○購買毒品，而依起訴書記載之證據及偵查卷內之資
    料，查未有壬○○前曾於97年2 月間經警查獲而扣得持有甲
    基安非他命、或經警採尿送驗結果呈甲基安非他命陽性反應
    之檢驗報告，且未經公訴人於審判中提出該等證據，是依卷
    內事證，被告二人既均否認犯罪，且無相關非供述證據可供
    證明被告二人確有販賣毒品犯嫌，自難僅憑壬○○於警詢中
    之證言，遽認被告二人於97年2 月間共同販賣第二級毒品予
    壬○○之犯行。
  (三)就被告庚○○涉犯於97年3 月2 日前七日內某時轉讓第二級
    毒品予甲○○犯嫌部分，公訴人雖以上開證據為據，且經庚○○坦承曾轉讓毒品供甲○○施用，然查以，證人甲○○於
    審理中經傳拘未到，而伊於警詢中固曾證稱以「我沒有參予
    販毒，而且我也有我正當的工作，我也只是提供我的租屋處
    給庚○○休息，每當庚○○到我住的地方，也會無償提供安
    非他命讓我吸食。」、「我剛退伍後就開始有吸食安非他命
    ，吸食地點是在臺北縣板橋市○○街28號3 樓。最後一次是
    在97年3 月2 日近中午12時，地點在板橋市○○○路○段13
    6 號2 樓1 室。」等情（參見甲○○97年3 月3 日警詢筆錄
    ，97年度偵字第8403號卷，第23頁），而似可推認被告庚○○有於公訴人所指之時間，轉讓甲基安非他命予甲○○。惟
    查以，甲○○於同份警詢筆錄中亦證稱以「…。我與庚○○
    同居時，是有認識的平有到我租屋處吸食安非他命，如果我
    在的話，我就會與他們一起吸食安毒，若是我不在的話，庚○○一定會在，就會有人在家裏吸食毒品，…。」、「就是
    辛○○、戊○○、盧麗君與庚○○都有在我租屋處吸食安非
    他命。」等情（參見上開同卷，第22頁），是就甲○○自承
    之於97年3 月2 日中午12時許施用之甲基安非他命，是否確
    為庚○○所轉讓、或係在本案甲○○租屋處內施用毒品者留
    置在該處供屋內友人任意取用之毒品，尚難僅憑甲○○上開
    警詢中證言而可認定，況以甲○○於偵訊中就否認伊上開證
    言，改稱庚○○並未請伊施用甲基安非他命（參見甲○○97
    年3 月3 日偵訊筆錄，上開同卷，第94頁）。縱上，依卷內
    事證，既無證據可確認甲○○濫用藥物檢驗報告所施用之毒
    品確係由被告庚○○轉讓，自難以上開證據，作為被告庚○○坦承於上開時地轉讓甲基安非他命予甲○○之補強證據，
    而認定被告庚○○於97年3 月2 日前七日內某時轉讓第二級
    毒品予甲○○之犯行。
  (四)就被告庚○○涉犯於97年1 月25日轉讓第二級毒品予辛○○
    犯嫌部分，公訴人雖以上開證據為據，而庚○○固坦承曾轉
    讓毒品供辛○○施用，惟不確定是否有於公訴人所指上開時
    間轉讓甲基安非他命予辛○○，查以，被告辛○○於本案查
    獲後，雖於警詢中證稱以庚○○曾有轉讓甲基安非他命供伊
    施用，且經警移送檢察官偵訊，於偵訊中更證稱以「（問）
    你毒品何來？（答）庚○○會請我。我上次在97年1 月26日
    有被警方查獲，該次安非他命就是庚○○提供給我。」等情
    （參見辛○○97年3 月3 日偵訊筆錄，97年度偵字第8403號
    卷，第95頁），而似可推認被告庚○○有於公訴人所指之時
    間，轉讓甲基安非他命予辛○○。惟查以，此部分之起訴事
    實，經本院依公訴人聲請調閱本院97年度訴字第2826號卷宗
    後，辛○○於該案經警查獲時就伊該次施用毒品之時地、來
    源係陳稱以「我於97年1 月23日上午11時許在臺北縣板橋市
    ○○○街124 巷18弄28之3 號（註：辛○○住處）施用安非
    他命」、「安非他命朋友名叫小毛的（姓名年籍不詳），他
    來找我邀我一起施用，我不清楚他安非他命從何處得來。」
    等語（參見該署97年度毒偵字第3999號卷，第7 頁；又起訴
    書及判決書認定施用之時地，亦同於伊上開陳述），是辛○○於該案之陳述顯已與伊於本案偵訊中之陳述不符；復查以
    ，辛○○於本院審判中經檢察官聲請改為證人詰問，就伊上
    開施用毒品犯行之毒品來源係證稱以「（問）這次的施用安
    非他命是跟誰買的？（答）網咖朋友。（問）叫什麼名字？
    （答）忘了。（問）哪個網咖？（答）我家附近僑中二街的
    網咖。」等情，並證稱伊僅在橋中一街住處遭警查獲一次，
    另對上開97年3 月3 日偵訊筆錄證述內容，證稱以該日係因
    退藥想睡覺而為上開證述（參見本院98年4 月22日審判期日
    筆錄，第14至16頁），是依上開辛○○先後於本案及另案之
    警詢、偵訊及審理中之證述，參酌本案卷內全部事證，雖可
    認庚○○曾有提供甲基安非他命供辛○○施用，惟其轉讓之
    時地，應係二人因販賣毒品而在本案甲○○租屋處會面時，
    而辛○○就伊本院97年度訴字第2826號施用毒品犯行，係於
    97年1 月25日經警在伊住處查獲，且就伊該次所施用毒品之
    來源，伊於該案警詢、審理中之陳述與本案偵訊、審理中之
    證述，互有歧異，且被告庚○○亦辯稱不確定是否有於97年
    1 月25日或26日轉讓甲基安非他命予辛○○，自難認被告有
    對公訴人所指之該日犯行為自白。縱上，依卷內事證，既難
    認被告庚○○就公訴人所指上開犯嫌為自白，且辛○○前後
    於他案及本案之陳述及證言，就伊於上開時地所施用之毒品
    來源之供述情節，亦有不同，自難以上開證據，遽認被告庚○○於97年1 月25日轉讓第二級毒品予辛○○之犯行。
四、從而，依卷內事證，並無積極證據可認被告二人各涉犯起訴
    書所指之上開犯嫌，依上開二所示之法律規定以及判例要旨
    ，自應就被告為無罪之諭知。
據上論斷，應依刑事訴訟法第299 條第1 項前段、第301 條第1
項，毒品危害防制條例第4 條第2 項、第18條第1 項、第19條第
1 項，藥事法第83條第1 項，刑法第11條前段、第28條、第51條
第5 款、第47條第1 項、第59條，判決如主文。
本案經檢察官黃佳權到庭執行職務。
中    華    民    國    98    年    5     月    4     日
                  刑事第一庭審判長法  官  王復生
                                  法  官  朱敏賢
                                  法  官  陳世旻
┌──────────────────────────────────────────────┐
│附表一：被告二人已販賣交付詹仁華所有之毒品（97年度安保管字第638號）                         │
├──┬─────────────┬──┬──────────────────────────┤
│編號│名稱及外觀                │數量│鑑定文號暨鑑定結果                                  │
├──┼─────────────┼──┼──────────────────────────┤
│ 一 │(一)名稱：                  │一袋│(一)鑑定文號：                                        │
│    │  第二級毒品甲基安非他命。│    │  交通部民用航空局航空醫務中心97年3 月20日航藥鑑字第│
│    │(二)外觀：                  │    │  0000000 號毒品鑑定書。                            │
│    │  白色透明結晶一袋。      │    │(二)鑑定結果：                                        │
│    │                          │    │  白色透明結晶1 袋。實稱毛重0.4290公克（含1 袋1 標籤│
│    │                          │    │  ），淨重0.1820公克，取樣0.0002公克，餘重0.1818公克│
│    │                          │    │  ，檢出Methamphetamine 成分。                      │
├──┼─────────────┴──┴──────────────────────────┤
│備註│(一)甲基安非他命（Methamphetamine）屬「毒品危害防制條例」第二級毒品。                   │
│    │(二)查獲地點：經警在壬○○身旁地上查獲（參見事實欄四所示）。                            │
└──┴───────────────────────────────────────────┘
┌──────────────────────────────────────────────┐
│附表二：經警查獲黃泫渟所有尚未賣出之毒品（97年度安保管字第637號）                           │
├──┬─────────────┬──┬──────────────────────────┤
│編號│名稱及外觀                │數量│鑑定文號暨鑑定結果                                  │
├──┼─────────────┼──┼──────────────────────────┤
│ 一 │(一)名稱：                  │七袋│(一)鑑定文號：                                        │
│    │  第二級毒品甲基安非他命。│    │  交通部民用航空局航空醫務中心97年3 月20日航藥鑑字第│
│    │(二)外觀：                  │    │  0000000 號毒品鑑定書。                            │
│    │  白色透明結晶七袋。      │    │(二)鑑定結果：                                        │
│    │                          │    │  白色透明結晶7 袋。實稱毛重4.9750公克（含7 袋1 標籤│
│    │                          │    │  ），淨重3.5250公克，取樣0.0002公克，餘重3.5248公克│
│    │                          │    │  ，檢出Methamphetamine成分。                       │
├──┼─────────────┴──┴──────────────────────────┤
│備註│(一)甲基安非他命（Methamphetamine）屬「毒品危害防制條例」第二級毒品。                   │
│    │(二)查獲地點：部分遭辛○○丟棄在屋外屋簷處、部分藏匿在本案甲○○租屋處之鐵皮牆窗戶外之凹│
│    │  槽內，合計數量共計七包（參見事實欄四所示）。                                        │
└──┴───────────────────────────────────────────┘
┌──────────────────────────────────────────────┐
│附表三：                                                                                    │
├──┬────────────┬────┬────────┬────────────────┤
│編號│扣案物品名稱            │數量    │持有人／所有人  │備註                            │
├──┼────────────┼────┼────────┼────────────────┤
│ 一 │新臺幣壹仟元紙鈔        │一張    │辛○○          │事實欄三所示之壬○○交付辛○○之│
│    │                        │        │                │買受毒品之價金。                │
├──┼────────────┼────┼────────┼────────────────┤
│ 二 │行動電話（內含SIM 卡門號│一支    │庚○○          │事實欄三所示之供被告庚○○聯絡販│
│    │0000000000號）          │        │                │賣毒品犯行之用。                │
├──┼────────────┴────┴────────┴────────────────┤
│附註│其他經起訴書記載之在本案甲○○租屋處內查獲由庚○○持有之攙食吸管一支、吸食器一個，查屬│
│    │庚○○犯施用毒品所用之物，與其本案轉讓、販賣之犯行無涉，爰均不為沒收之諭知；又起訴書所│
│    │載之在本案甲○○租屋處內查獲由庚○○持有之分裝袋三百個、電子秤一台，除經庚○○陳稱係供│
│    │其自己施用時秤重分裝用外，亦無證據可認係供其為本案犯行所用之物，爰亦不為沒收之諭知。  │
└──┴───────────────────────────────────────────┘
┌──────────────────────────────────────────────┐
│附表四：壬○○97年3 月3 日警詢筆錄（97年度偵字第8403號卷，第29-33頁）                       │
├──────────────────────────────────────────────┤
│（問一）你於何時、何地因何事遭警方逮捕？（答）我在今天（3 月2 日）晚上22時0 分，我與我朋友張│
│        志誠一起騎摩托車到板橋市○○○路○段136 號前找庚○○，當時我因為持有二級毒品安非他命│
│        （毛重：0.14公克）1 包，所以被警察當場逮捕。                                        │
│（問二）當場為警查獲何物？係何人所有？有何用途？（答）二級毒品安非他命（毛重：0.4 公克）1 包│
│        。所查扣之毒品安非他命是我本人所有。是我要吸食的毒品。                              │
│        （…中略…）                                                                        │
│（問三）你所施用之毒品安非他命係於何時何地向何人所取得、價格為何？你如供出毒品來源，因而破獲│
│        者，依法可獲減刑。（答）我今所買的毒品是以新臺幣1,000 元向庚○○所購買，購買毒品的地│
│        點就是在板橋市○○○路○段136 號前。                                                │
│（問四）你如何向庚○○購買二級毒品安非他命？其購買次數為何？（答）通常我會先撥0000000000行動│
│        電話找庚○○，問他現在人在何處後，就立即去找他購買二級毒品安非他命，每次向他購買毒品│
│        安非他命約新臺幣500 元至1,000 元左右。總共2 次，第1 次是在距今3 至4 日前，我也是先撥│
│        0000000000電話，當時是辛○○接電話，之後就約在板橋市○○○路○段136 號前，便由辛○○│
│        拿毒品前來賣我。第二次是今天晚上，我是先撥0000000000電話要找庚○○，也約定在板橋市○○○        ○○路一段136 號前交易，也是溫立平拿安毒出來與我交易後，當場被警察查獲。            │
│（問五）你是否知悉販賣毒品之關係？是否有其他共犯？（答）我不知道他們的關係，我只知道要買安非│
│        他命毒品都是撥打0000000000門號，有時是庚○○接電話，有時是辛○○接的電話，所以並不了│
│        解他們的關係。                                                                      │
└──────────────────────────────────────────────┘
以上正本證明與原本無異
如不服本判決，應於判決送達後10日內敘明上訴理由，向本院提
出上訴狀 (應附繕本) ，上訴於臺灣高等法院。其未敘述上訴理
由者，應於上訴期間屆滿後20日內向本院補提理由書「切勿逕送
上級法院」。
                                書記官  洪紹甄
中    華    民    國    98    年    5     月    7     日
附錄：本案論罪科刑法條全文
藥事法 (民國 95 年 05 月 30 日修正)
第   83     條
明知為偽藥或禁藥，而販賣、供應、調劑、運送、寄藏、牙保、
轉讓或意圖販賣而陳列者，處七年以下有期徒刑，得併科新臺幣
五百萬元以下罰金。
犯前項之罪，因而致人於死者，處七年以上有期徒刑，致重傷者
，處三年以上十二年以下有期徒刑。
因過失犯第一項之罪者，處二年以下有期徒刑、拘役或科新臺幣
三十萬元以下罰金。
第一項之未遂犯罰之。
毒品危害防制條例 (民國 97 年 04 月 30 日修正)
第    4     條
製造、運輸、販賣第一級毒品者，處死刑或無期徒刑；處無期徒
刑者，得併科新臺幣一千萬元以下罰金。
製造、運輸、販賣第二級毒品者，處無期徒刑或七年以上有期徒
刑，得併科新臺幣七百萬元以下罰金。
製造、運輸、販賣第三級毒品者，處五年以上有期徒刑，得併科
新臺幣五百萬元以下罰金。
製造、運輸、販賣第四級毒品者，處三年以上十年以下有期徒刑
，得併科新臺幣三百萬元以下罰金。
製造、運輸、販賣專供製造或施用毒品之器具者，處一年以上七
年以下有期徒刑，得併科新臺幣一百萬元以下罰金。
前五項之未遂犯罰之。


司法院資訊處製作；財團法人民間司法改革基金會備份。
